臺灣基隆地方法院民事判決　九十一年度訴字第三四六號
　　原　　　告　欣益誠建材股份有限公司
　　法定代理人　甲○○
　　複　代理人　丙○○
　　被　　　告　南亞營造股份有限公司
　　法定代理人　乙○○
　　訴訟代理人　丁○○
右當事人間請求給付貨款事件，本院判決如左：
    主    　文
被告應給付原告新台幣陸拾壹萬捌仟貳佰零柒元，及自民國九十一年六月一日起至清
償日止，按週年利率百分之五計算之利息。
訴訟費用由被告負擔。
本判決於原告以新台幣貳拾萬零陸仟元供擔保後，得假執行。
  　事　  　實
甲、原告方面：
一、聲明：求為判決如主文第一項所示，並陳明願供擔保請准宣告假執行。
二、陳述：被告自民國九十一年三月二十五日起至同年五月十五日止，向原告訂購力
    霸水泥及砂等各項建材，貨款合計為新台幣（下同）八十一萬八千四百零七元。
    原告均已依約交付各項建材，詎被告僅給付部分貨款，尚積欠六十一萬八千二百
    零七元未付。經原告於九十一年五月二十八日委請律師催告被告給付積欠之貨款
    ，被告仍置之不理。為此起訴請求被告給付上述之貨款自及催告時起應付之法定
    遲延利息。
三、證據：提出對帳明細表二件、律師函二件等物為證。
乙、被告方面：
一、聲明：請求駁回原告之訴。
二、陳述：原告所交付之建材，其中砂的部分數量有短少，只能以貨價百分之八十計
    算。被告只需再給付原告四十一萬八千元。
三、證據：提出送貨單三件為證。
    理      由
一、原告主張被告向其訂購建材，被告尚積欠部分貨款之事實，已據其提出對帳明細
    表、律師函各二件為證，並為被告所不爭執，自堪信為真實。是本件唯一之爭點
    ，在於被告尚應給付原告之貨款究為若干？
二、經查：被告雖抗辯原告給付之建材有數量短少之情形，並提出送貨單三件為證。
    且該等送貨單上之品名為「砂」，數量之記載或由四米更改為三．六米，或由四
    米更改為三米，或由五．五米更改為五米，似有短少之情狀。惟該三張送貨單上
    僅有被告之工地現場人員陳森琅、謝東諺、王睿煬等人之簽名，並未經原告之送
    貨人員或其他職員簽名肯認，此為兩造所是認。則關於數量更改之記載，究係被
    告單方面為之，抑或經兩造會算更改，已無從確定。再者被告所提之送貨單，日
    期為九十一年四月二十七日、五月一日、五月二日，而原告所提出之對帳明細表
    ，日期自九十一年三月二十六日至五月十五日，業已涵括上開三張送貨單之內容
    在內，且對帳明細表均經被告之工地人員或職員陳森琅、胡秀芬簽名肯認。倘原
    告有數量短少之情事，何以被告之人員事後仍在明細表上簽名而未表示異議？參
    以原告供給被告之建材數量甚巨，被告僅提出三張送貨單即謂被告建材中砂的數
    量有短少，砂的部分應以百分之八十計價云云，亦嫌速斷。綜上，被告所辯均有
    違常情，並非可採。本件應以原告之主張為真實。
三、從而，原告本於買賣契約提起本訴，請求被告給付六十一萬八千二百零一元及法
    定遲延利息，即無不合，應予准許。
四、原告陳明願供擔保，聲請宣告假執行，核無不合，爰酌定相當擔保金額准許之。
結論：原告之訴為有理由，依民事訴訟法第三百八十五條第一項前段、第七十八條、
第三百九十條第二項，判決如主文。
中　　　華　　　民　　　國　　九十一　　年　　　九　　　月　　二十七　　日
                                臺灣基隆地方法院民事庭
~B法　　　官　陳鈺林
右為正本係照原本作成
如對本判決上訴，須於判決送達後廿日內向本院提出上訴狀
中　　　華　　　民　　　國　　九十一　　年　　　九　　　月　　二十七　　日
~B法院書記官　李繼業
